FRANCISCO OLIVARES









TÉCNICO DE SEGURIDAD INFORMÁTICA TÉCNICO DE SISTEMAS EN RED SYSADMIN

Uso Linux como OS principal desde hace 5 años, empecé usando **Ubuntu, Debian** y derivados. Después **Fedora** (versión de la comunidad de Red Hat) y actualmente uso **Arch Linux.**

Siempre estoy **ampliando conocimientos** en todo lo relacionado con la informática sobretodo en sistemas **Linux**, **administración y servidores**.

EXPERIENCIA LABORAL

SysAdmin

New Media Professional Services

Febrero 2023 - actualidad

- ZENworks, despliegue software, configuraciones regedit, scripts powershell, GPOs, DLUs, ENS,
- OES, SLES, eDirectory (LDAP). Updates y upgrades servidores en producción.
- VMware, ESXi, despliegue, planificación servidores y upgrades.
- Scripts, shell, powershell, bat. USMT
- Soporte a usuarios y clientes de N1 y N2
- Definición de estrategias a seguir y desarrollo de ellas.
- Filr, AAuth, **2FA**, dns, dhcp, servicios linux. Documentaciones uso y configuraciones.

Técnico Informático

Unitel - Sistemas de Telecomunicaciones

Septiembre 2022 - Enero 2023

- Soporte IT a clientes y usuarios de N1, N2
- Switches, APs, routers Aruba y Cisco, Routers 4G
- Gestión panel de control Office 365
- Citrix, Virtualización VmWare Resolución de incidencias, tickets

Técnico de Sistemas

Empresa Avícola

Abril 2019 - Enero 2022 (2 años, 8 meses)

- Linux Server, vsftpd, top, htop, netdata, duplicity, ufw, motion, ethtool, samba, ostickets
- Soporte IT N1 y N2
- Definición de estrategias a seguir y desarrollo de ellas.
- Control de los resultados de las acciones.
- Windows Desktop + Server 2012 Aplicaciones y Usuarios
- **Linux Server Backups** LVM, Duplicity y Clonezilla
- CIA de los datos de la empresa
- Creacciçon **BBDD**, tablas, usuarios y consultas
- Redes, TCP/IP, cámaras IP, antenas WiFi + automatas y Raspberry Pi .

Prácticas Técnico de Sistemas

Fedeto Formación

Abril 2018 - Junio 2018 (3 meses)

- Windows Server 2010-2012 Active Directory
- Instalación desatendida de software
- Soporte a usuarios de N1 y N2
- Web con Wordpress
- Backups
 Mantanini
- Mantenimiento, montaje y reparación de equipos

IDIOMAS

- Castellano: nativo
- Inglés: nivel B2

HABILIDADES

- Buena comunicación
- Resolución de problemas
- Ciberseguridad: ISO 27001 y uso de herramientas.
- Agilidad con los resultados
- Más de 5 años de experiencia con Linux

- in linkedin.com/in/franciscoolivares-martín-165b7b235/
- franciscolivares@protonmail.com
- <u>\$\text{4} \text{651} 563 210</u>
- fr4nsys.github.io
- github.com/fr4nsys

FORMACIÓN

NetIQ Certified Partner Sales Specialist

Micro Focus 2023

IM&G-Unified Endpoint Management Certified Presales Engineer (MFCPE)

Micro Focus 2023

Ethical Hacking Essentials (EHE)

CodeRed - EC-Council 2023

<u>Digital Forensics Essentials</u> (DFE)

CodeRed - EC-Council 2023

Network Defense Essentials (NDE)

CodeRed - EC-Council 2023

Practical Linux for Security Professionals

CodeRed - EC-Council 2023

<u>Crash Course on Python de</u> <u>Google</u>

Coursera 2022

Certificado de Profesionalidad en Seguridad Informática

Fedeto Formación 2022

- Ciberseguridad
- Linux. Monitorización
- mySQL
- Snort, Wireshark, Nessus
- Metasploit Apache, Nginx
- VMware, Virtualbox
- Elastic Security, Splunk

Certificado Soporte TI Google

Coursera 2022

AWS S3 Basics

Coursera 2022

CFGM Sistemas Microinformáticos y Redes

I.E.S. Valdehierro 2018













